# **Edmiro Silva**

Rua Antonio Gedeão, 2825-147 - Caparica | +351 927348152 | edmiirosilva2013@outlook.com

Ligação: https://www.linkedin.com/in/edmiro-silva-612820127

### Resumo

Meu nome é Cleide Edmiro Inácio da Silva. Sou licenciado em Turismo e atualmente estou mergulhando no mundo da Programação, mas especificamente no Front-End com aspiração a FullStack. Sou um profissional responsável e dinâmico, com cerca de 8 anos de experiência no mercado de trabalho. Durante esse tempo, adquiri habilidades valiosas e conhecimento que me permitiram prosperar em diversos setores.

Minha jornada no campo da programação começou recentemente como um interesse pessoal e rapidamente se transformou em uma paixão. Estou dedicando meu tempo e energia para aprimorar minhas habilidades e me tornar um desenvolvedor FullStack bem qualificado. Estou sempre em busca de desafios que me permitam crescer e aprender tanto em nível pessoal como profissional.

Estou ansioso para expandir meu conhecimento, enfrentar novos desafios e continuar a crescer na indústria de desenvolvimento web.

# Experiência profissional

**CONTACT CENTER** | 02/2023 - 11/2023

#### Randstad - Allianz Seguros - Lisboa, Portugal

- Informação e suporte na contratação de um seguro.
- Informação sobre os produtos comercializados.
- Abertura de sinistro, Multirrisco, Automóvel, Responsabilidade Civil.
- Marcação de Peritagem.
- Outras responsabilidades inerentes a função.

## **CONTACT CENTER** | 10/2021 - 01/2023

#### Randstad - TAP Air Portugal - Lisboa, Portugal

- Informações sobre destinos, incluindo as melhores rotas, locais atrativos, etc.
- Informações sobre Covid-19.
- Venda de bilhetes de passagem nacional e internacional.
- Remissão de bilhete de passagem.
- Elaboração de propostas personalizadas para clientes específicos.
- Pedido de Reembolso.
- BackOffice Triagem de reclamação sobre

## **TÉCNICO DE MANUTENÇÃO** | 12/2019 - 02/2021

#### TimesToFitness24, - Lisboa, Portugal

- Serviço de Pintura e Remodelação
- Eletricidade.
- Manutenção de Equipamento Desportivo.

#### BUSINESS TRAVEL CONSULTANT | 04/2018 - 09/2019

#### Cosmos Viagens e Turismos, SA - Luanda, Angola

- Informações sobre destinos, incluindo as melhores rotas, locais atrativos, etc.
- Venda de bilhetes de passagem nacional e internacional (Avião,
- Comboio ou outro meio de transporte).
- Remissão de bilhete de passagem.
- Criação e venda de pacotes turísticos.
- Aluguer de carros.
- Reserva de Hotel.
- Pedido de Visto de Turismo.
- Emissão de Seguro de Viagem.
- Execução de check-in antecipado.
- Negociação com fornecedores.
- Elaboração de propostas personalizadas para clientes específicos.
- Atendimento personalizado antes, durante e depois da viagem.

#### TRAVEL CONSULTANT | 05/2016 - 04/2018

## AtlântidaWta - Viagens e Turismo, SA - Luanda, Angola

- Informações sobre destinos, incluindo as melhores rotas, locais atrativos, etc.
- Venda de bilhetes de passagem nacional e internacional (Avião,
- Comboio ou outro meio de transporte).
- Remissão de bilhete de passagem.
- Criação e venda de pacotes turísticos.
- Aluguer de carros.
- Reserva de Hotel.
- Pedido e Emissão de Visto de Turismo.

# Formação académica

#### Formabase - Formação de Informática, Lda - Lisboa

Fullstack Web Developer, 03/2023 - 01/2024

- HTML5.
- CSS3.
- JavaScript.
- PHP e MySQL.
- Responsive Web Design.
- Github.
- Bootstrap.
- Design de Interface de Usuário (UI).
- Otimização de Desempenho Web.
- Conceito FTP e Alojamento Web.
- Conhecimentos básicos de React Js.

## Instituto Superior Politécnico de Ciências e Tecno - Luanda | Licenciatura

Hotelaria e Turismo, 2013 - 2016

# **Competências**

- HARD SKILLS
- HTML, CSS3, JavaScript.

- SOFT SKILLS
- Gestão de Tempo.

- PHP & MySQL.
- Github.
- Bootstrap.
- Inglês
- Web Design Responsivo
- Conhecimentos básicos de React Js.

- Gestão de Conflito.
- Trabalho em equipe.
- Comunicação.
- Proatividade.
- Organização.
- Foco nos resultados.

## **Idiomas**

Português: Língua materna

inglês:

Avançado

Elementar

A2

Elementar

# Certificações

• Full Stack Web Developer

# **Projetos**

- https://edmirosilva.github.io/Portfolio-Edmiro-Silva/ (Meu Portfolio).
- https://formabase.com/alunos/inacdvrd/stand (Stand).
- https://formabase.com/alunos/inacdvrd/filmes/ (Página de Filmes).
- https://edmirosilva.github.io/Clone-iPhone-13-Pro/ (Clone da Pag. da Apple).
- https://edmirosilva.github.io/To-Do-App/ (To do App).